臺灣高等法院刑事裁定
110年度抗字第2031號
抗  告  人
即  受刑人  蔣侑廷



上列抗告人即受刑人因檢察官聲請定其應執行刑案件，不服臺灣
新北地方法院中華民國110年11月25日裁定（110年度聲字第3558
號），提起抗告，本院裁定如下：
    主  文
抗告駁回。                                             
    理  由
一、原裁定意旨略以：本件抗告人即受刑人甲○○（原名胡瑞峰，
    下稱抗告人）因犯毀棄損壞等案件，業經法院先後判決確定
    如附表所示，經審核相關事證，認符合刑法第53條定執行刑
    之要件，聲請為正當，審酌受刑人之素行、犯附表所示各罪
    之責任、侵害被害人財產法益之情形、各次犯罪手段、犯罪
    行為之時間及空間密集程度、刑罰經濟及恤刑之目的，暨受
    刑人請求從輕定其應執行刑之意見等因素，定其應執行刑為
    有期徒刑8月，並諭知得易科罰金之折算標準等語。
二、抗告意旨略以：因抗告人需支撐家庭經濟，且家中有未滿1
    歲之孩童需扶養，故不服原裁定而提起抗告，請求撤銷原裁
    定，更為適當之裁定等語。
三、經查：
　㈠法規說明：
　　按數罪併罰之定應執行之刑，係出於刑罰經濟與責罰相當之
    考量，為一種特別量刑過程，相較於刑法第57條所定科刑時
    應審酌事項係對一般犯罪行為之裁量，為定應執行刑之宣告
    ，乃對犯罪行為人本身及所犯各罪之總檢視，除應考量行為
    人所犯數罪反應出之人格特性，並應權衡審酌行為人之責任
    與整體刑法目的及相關刑事政策，在量刑權之法律拘束性原
    則下，依刑法第51條第5款規定，採限制加重原則，以宣告
    各刑中之最長期為下限，各刑合併之刑期為上限，但最長不
    得逾30年，資為量刑裁量權之外部界限，並應受法秩序理念
    規範之比例原則、平等原則、責罰相當原則、重複評價禁止
    原則等裁量權之內部抽象價值要求界限之支配，以使輕重得
    宜，罰當其責，俾符合法律授與裁量權之目的，以區別數罪
    併罰與單純數罪之不同，兼顧刑罰衡平原則。是個案裁量判
    斷，除非有全然喪失權衡意義或其裁量行使顯然有違比例、
    平等諸原則之裁量權濫用情形，即不得任意指其為違法（最
    高法院100年度台抗字第440號裁定要旨參照）。
　㈡本院判斷：
　　⒈查抗告人所犯如附表編號1至3號所示之罪，分別經法院判
      處有期徒刑確定在案，原審依檢察官之聲請，就如附表各
      編號所示各罪定其應執行之刑，經審核後認為聲請正當而
      准許，並依刑法第53條、第51條第5款之規定，定其應執
      行之刑為有期徒刑8月，係在附表各宣告刑之最長期（6月
      ）以上，合併刑期（10月）以下，顯已就宣告刑總和減去
      有期徒刑2月，並無違背定應執行刑之外部界限。且觀之
      ：附表編號1至2所示之罪所處之刑，前經定應執行有期徒
      刑7月確定，已就宣告刑總和（8月）減去1月，上開附表
      編號1至2所示之罪所定應執行刑加計附表編號3所示之罪
      所處之刑（即2月），合計總和有期徒刑9月，然原審僅裁
      定應執行刑為有期徒刑8月，實已再減去有期徒刑1月，亦
      無違反定應執行刑之內部界限。
　　⒉本院審酌卷存事證及抗告人所犯數罪次數、各罪之侵害法
      益、個別罪質內容、各罪犯罪情節、對其犯罪應予之整體
      非難評價等一切情狀，原審裁定僅定應執行刑為有期徒刑
      8月，實已就原宣告刑總和相當程度之減低，難認有何過
      苛過重之情事，亦無違反法秩序理念規範之比例原則、平
      等原則、責罰相當原則、重複評價禁止原則等自由裁量權
      之內部界限。抗告人執前詞提起抗告，指摘原裁定不當，
      為無理由，應予駁回。
四、綜上，本件足認原審業經審酌抗告人所犯該等數罪所反應出
    之人格特性，並權衡審酌抗告人之行為責任與整體刑法目的
    及相關刑事政策，既未逾越法律之外部界限及內部界限，自
    屬法院裁量權限適法且正當之行使。抗告意旨徒憑己見，猶
    執前詞指摘原裁定不當，為無理由，應予駁回。
據上論斷，應依刑事訴訟法第412條，裁定如主文。
中　　華　　民　　國　　110 　年　　12　　月　　30　　日
                  刑事第十三庭  審判長法　官  洪于智
                                      法　官  黃惠敏
                                      法　官  黃玉婷
以上正本證明與原本無異。
不得再抗告。
                                      書記官  傅國軒
中　　華　　民　　國　　111 　年　　1 　　月　　4 　　日